最高法院刑事判決                              八十八年度台上字第一五八二號
    上  訴  人  乙○○
                甲○○
右上訴人等因偽造有價證券案件，不服台灣高等法院高雄分院中華民國八十七年五月
二十六日第二審判決（八十七年度上訴字第五六八號，起訴案號：台灣高雄地方法院
檢察署八十五年度偵字第一九一一六號），提起上訴，本院判決如左：
    主  文
上訴駁回。
    理  由
按刑事訴訟法第三百七十七條規定，上訴於第三審法院，非以判決違背法令為理由，
不得為之。是提起第三審上訴，應以原判決違背法令為理由，係屬法定要件。如果上
訴理由狀並未依據卷內訴訟資料，具體指摘原判決不適用何種法則或如何適用不當，
或所指摘原判決違法情事，顯與法律規定得為第三審上訴理由之違法情形，不相適合
時，均應認其上訴為違背法律上之程式，予以駁回。本件原判決綜合調查證據之結果
，認上訴人乙○○、甲○○共同並牽連犯有刑法第二百零一條第一項意圖供行使之用
而偽造有價證券罪（此部分復有想像競合犯關係），第二百十六條第二百十二條行使
變造特種文書罪，第二百十六條第二百十條行使變造私文書罪，及同法第三百三十九
條第一項詐欺取財罪之事實，因而撤銷第一審之科刑判決，改判仍從一重之前罪處斷
，乙○○處有期徒刑肆年，甲○○處有期徒刑肆年陸月；偽造如原判決附表（原判決
主文第二項第三項「附表」之下贅寫「貳」字）所示之本票、署押及身分證上變造（
原判決誤載為偽造）之照片均沒收，已詳認定犯罪事實之依據及憑以認定之理由，
並對上訴人否認犯罪之辯詞，如何不足採信，均已依據卷內資料予以指駁及說明，從
形式上觀察，原判決並無違背法令情形。甲○○上訴意旨謂：伊未承認有偽造（應係
變造之誤）身分證行為，原判決認伊亦犯該部分罪行，殊有違誤等語，係就原判決已
詳為論斷與說明之事項，再為事實上之爭執，殊非適法之第三審上訴理由。又刑事訴
訟法第三百七十條固規定，由被告上訴或為被告之利益而上訴者，第二審法院不得諭
知較重於原審判決之刑。則諭知與原審相等之刑，自非法所不許。原判決雖未論以連
續偽造有價證券罪，就乙○○部分仍論與第一審判決相等之刑，依上說明，尚無不合
。再裁判上一罪，其一部分已因案被發覺，雖經訊問而陳述未發覺部分之罪，並非自
首。乙○○所犯偽造文書及詐欺等部分既經發覺，其於訊問時始供出偽造有價證券犯
行，因與經發覺部分有裁判上一罪之牽連犯關係，依上說明，原判決未依自首之例減
輕其刑，難謂有不適用法則之違法。又共同被告所為不利於己之陳述，且與事實相符
者，自得採為其他共同被告犯罪之證據。原判決理由二已說明乙○○所為不利於甲○
○之陳述，核與甲○○之供述相符，原判決採為甲○○犯罪之證據，並無違證據法則
。而依原判決所認定之事實，甲○○與乙○○等間互有犯意聯絡，甲○○且參與部分
行為之實施，原判決論甲○○為共同正犯，適用法則亦無違誤。甲○○上訴意旨，指
其行為縱應成立犯罪，亦僅應論以幫助犯，殊有誤會。此外，上訴人徒憑己意，對原
審職權之適法行使及原判決理由已詳為論斷之事項，任意爭辯，顯與法定上訴第三審
之形式要件不符，其等上訴違背法律上之程式，均應予駁回。
據上論結，應依刑事訴訟法第三百九十五條前段，判決如主文。
中      華      民      國    八十八    年      四      月      一      日
                              最高法院刑事第七庭
                                  審判長法官  謝  家  鶴
                                        法官  洪  文  章
                                        法官  花  滿  堂
                                        法官  陳  世  淙
                                        法官  洪  佳  濱
      右正本證明與原本無異
                                              書  記  官
中      華      民      國    八十八    年      四      月      九      日
